# 陈老师，关于收购对方股东50%股权

提问人：q0409 时间：2010-11-29 14:32:15
A公司与B公司共同投资设立C公司，出资各半占50%股权，但根据约定A公司控制C公司将其纳入合并报表（董事会成员中A占多数），现在A拟收购B持有C的50%的股权，该行为应该是属于购买少数股权吧？应该按照准则 2 号的相关的规定进行会计处理。

回答人：chenyiwei
首先，请注意落实在本次交易前A公司是否可以实质上控制C公司。董事会成员的多数并不表明控制权必然存在，还要关注董事会的表决机制、董事会和股东会的职权和相互关系等因素。 如果A确实在交易前即已经控制C的，则收购B所持 50 ％股权按照收购少数股权进行会计处理。